# 借款费用利息资本化（建设期不足 1 年）

提问人：yzwyl 时间：2018-07-01 20:06:54
各位老师请教一个问题： 假设在建工程或类似的固定资产专门借款同时满足资本化的三个条件：1.资产支出已经发生（支付现金、转移非现金资产、承担带息债务）； 2.借款费用已经发生； 3.为使资产达到预定可使用或者可销售状态所必要的购建或生产活动已经开始。
但唯一不满足的，是建设总周期（包括调试期）不足 12 个月（ 10 个月左右），则能否将专门借款的利息予以资本化处理？请分别说明理由，如果能有来源出处更好。 根据 2006 年的借款费用准则应用指南，貌似“相当长时间的构建”指一年或一年以上的时间才能资本化。但公司的某项目建设周期短，投资大，借款多（ 10 亿级别），能否予以资本化？给我们公司审计的会计师事务不同意资本化。

回答人：chenyiwei
一般不建议对建设周期一年内的项目进行借款费用资本化。因为建设周期短，所以符合资本化条件的期间较短，相应地该期间内的借款费用通常不具有重要性。 你说的“公司的某项目建设周期短，投资大，借款多（ 10 亿级别）”，是否表明该项目实际上是外购硬件和软件的简单系统集成项目？这类项目的总成本中外购项目占比大，真正的设计、安装等成本占比很低，并不适合于借款费用资本化。

提问人：yzwyl 时间：2018-07-02 12:48:57
谢谢版主。是生产流水线。土建加进口机器设备以及安装调试。钢结构厂房工程建设周期短。

回答人：chenyiwei
那也可以类比楼上所说情况。